vi: Tính năng trò chơi cờ bàn: Giành giải thưởng; Mở rộng được; Đa cấp; Thiết lập nhanh; Khác
pt-BR: Características do jogo de tabuleiro: Premiado; Expansão disponível; Multinível; Configuração rápida; Outro
sl-SI: Lastnosti namizne igre: Nagrajena; Na voljo je razširitev; Več nivojev; Hitra postavitev; Drugo
hu: Társasjáték jellemzői: Díjnyertes; Bővíthető; Többszintes; Gyors beállítás; Egyéb
zh-TW: 桌遊特色: 履獲殊榮; 可擴充; 多層次; 快速設定; 其他
da: Egenskaber for brætspil: Prisvindende; Mulighed for udvidelse; Multiniveau; Hurtig opsætning; Andet
ru: Характеристики настольной игры: Победитель; Доступно расширение; Многоуровневый; Быстрая настройка; Другой
el: Χαρακτηριστικά επιτραπέζιου παιχνιδιού: Βραβευμένο; Διαθέσιμη επέκταση; Πολυεπίπεδο; Γρήγορο στήσιμο; Άλλο
en: Board game features: Award winning; Expansion available; Multi-level; Quick set-up; Other
zh-CN: 棋盘游戏特点: 获奖; 可扩展; 多级; 快速设置; 其他
cs: Vlastnosti deskové hry: Oceněné; Možnost rozšíření; Víceúrovňové; Rychlé nastavení; Jiné
es: Características del juego de mesa: Galardonado; Ampliación disponible; Multinivel; Configuración rápida; Otros
sk-SK: Funkcie stolovej hry: Ocenený; Možnosť rozšírenia; Viacúrovňový; Rýchle nastavenie; Iné
fi: Lautapelien ominaisuudet: Palkittu; Laajennus saatavilla; Monitasoinen; Nopea asennus; Muu
nl: Kenmerken spelbord: Bekroond; Uitbreiding beschikbaar; Meerdere verdiepingen; Snelle installatie; Andere
pl: Charakterystyka gry planszowej: Wielokrotnie nagradzana; Dostępne rozszerzenie; Wielopoziomowy; Szybka konfiguracja; Inne
lt-LT: Stalo žaidimo ypatybės: Apdovanojimus pelnęs; Galimas išplėtimas; Kelių lygių; Greitas pasiruošimas; Kita
ko: 보드게임 기능: 수상 경력; 확장 가능; 다층; 빠른 설치; 기타
de: Brettspieleigenschaften: Preisgekrönt; Erweiterung verfügbar; Mehrstufig; Schnelle Einrichtung; Sonstiges
bg-BG: Функции на настолната игра: Наградена; Налично разширение; Много нива; Бърза настройка; Други
hr-HR: Značajke društvene igre: Nagrađivana; Dostupno proširenje; Više razina; Brzo postavljanje; Ostalo
it: Funzionalità del gioco da tavolo: Premiato; Espansione disponibile; Multilivello; Configurazione rapida; Altro
pt-PT: Características do jogo de tabuleiro: Premiado; Expansão disponível; De vários níveis; Configuração rápida; Outro
ro-RO: Caracteristici joc de societate: Premiat; Extensie disponibilă; Multi-nivel; Configurare rapidă; Altele
nb: Brettspillfunksjoner: Prisvinnende; Utvidelse tilgjengelig; Flernivå; Hurtigoppsett; Annet
sv: Detaljer för brädspel: Prisbelönt; Utbyggnad tillgänglig; Flera nivåer; Snabb inställning; Övrigt
fr: Caractéristiques du jeu de société: Primé; Extension disponible; Multi-niveau; Installation rapide; Autre
tr: Masa oyunu özellikleri: Ödüllü; Genişleme mevcut; Çok katlı; Hızlı ayarlama; Diğer
ja: ボードゲームの機能: 受賞; 拡張可能; マルチレベル; クイックセットアップ; その他
th: คุณลักษณะของบอร์ดเกม: ได้รับรางวัล; เกมเสริมพร้อมจำหน่าย; บันไดมีชานพัก; การติดตั้งอย่างรวดเร็ว; อื่นๆ